## Zielseite

Hallo und herzlich willkommen bei "Lernplattformen bauen mit der Programmiersprache R"! 

Ersetzt in diesem Codeeditior den Teil mit "Hier dein Name!" mit Eurem Namen. Klickt nun auf "Code ausführen".

```{r paste, exercise=TRUE}
paste("Schön, dass Du da bist,","Hier dein Name!")
```

Als kleine Vorschau auf das, wie wir "R Lernen -  Der Datenkurs von und für die Zivilgesellschaft" umgesetzt haben, könnt Ihr Euch gerne unser Promovideo ansehen:
![*Promovideo R Lernen - Der Datenkurs von und für die Zivilgesellschaft (1min)](https://youtu.be/avH7Yn86SrU)

```{r quiz_einstieg}
quiz(
  caption = "Was Ihr gelernt habt",
    question("Mit learnr können digitale Lernformate...",
      answer("mit wenig Ressourcen umgesetzt werden.", correct = TRUE),
      answer("mit viel Aufwand und hohen Kosten umgesetzt werden."),
      correct = "Richtig!",
      incorrect = "Leider falsch: Mit learnr könnt Ihr ressourcenschonend digitale Lernformate erstellen.",
      allow_retry = TRUE,
      try_again_button = "Nochmal versuchen"
    ),
    question("Um ein digitales Lernangebot in learnr einrichten zu können, muss man...",
      answer("sehr gut in R programmieren können."),
      answer("Grundkonzepte der Formatierung in RMarkdown verstehen.", correct = TRUE),
      answer("Neugier und Lust auf neue Open Source Technologien haben.", correct = TRUE),
      correct = "Richtig! Videos, Texte und Quiz können auch ohne große Programmierkenntnisse eingefügt werden.",
      incorrect = "Leider falsch: Videos, Texte und Quiz können auch ohne große Programmierkenntnisse eingefügt werden.",
      allow_retry = TRUE,
      try_again_button = "Nochmal versuchen"
    ),
    question_text("Gehostet werden kann Euer digitales Lernangebot über...",
      answer("shinyapps.io", correct = TRUE),
      placeholder = "Eure Antwort",
      correct = "Richtig!",
      incorrect = "Leider falsch: Das Hosting funktioniert über shinyapps.io",
      allow_retry = TRUE,
      try_again_button = "Nochmal versuchen"
    )
)
```

### Kontakt
Die Projektverantwortliche Nina Hauser erreicht Ihr unter nina.h@correlaid.org. 

Alle weiteren Angebote von CorrelAid e.V. erhaltet Ihr jeden Monat in unserem [Newsletter für NPOs](https://correlaid.us12.list-manage.com/subscribe?u=b294bf2834adf5d89bdd2dd5a&id=175fade988){target="_blank"}.

### Eine kleine Bitte haben wir noch:
Da für uns bei der Entwicklung solcher Prototypen allerhand Kosten entstehen, freuen wir uns über Eure Unterstützung. Zur Spendenseite: [Klick hier!](https://www.betterplace.org/de/projects/58963-correlaid-e-v-foerderung-von-datenwissenschaft-in-der-zivilgesellschaft){target="_blank"}

Dieser Prototyp ist unter **CC-BY 4.0** lizensiert (Open Source mit Autor:innenakkreditierung). Wir freuen uns über die Integration unseres Logos.